# 求助陈版资产收购的对价确认

提问人：星空下的小米 时间：2019-05-09 00:46:50
陈版，想和您请教一下，在资产收购而非业务收购的情况下，已支付了 80%的对价，如果根据协议，剩余的 20%是要根据卖方达到某种条件，比如如果是收购一个物业房产，要求卖方在周围建一个商业，只有建成了才会支付剩余的对价。在这种情况下，是否在资产收购时确认剩余的 20%的对价。我的理解是这个要看是否满足预计负债的条件，所以想和您确认一下是否满足现实义务的定义。谢谢

回答人：chenyiwei
这类事项中的未付款项，也是由过去已完成的收购交易形成的，且一旦支付将导致经济利益流出企业，故满足现时义务的定义。如果卖方满足条件的可能性较大（超过 50%），则满足负债的确认条件，并不是到卖方实际满足该条件时才确认该项负债。